【裁判字號】    97,交聲,483
【裁判日期】    970930
【裁判案由】    違反道路交通管理處罰條例聲明異議
【裁判全文】
臺灣臺北地方法院交通事件裁定         97年度交聲字第483號
原處分機關  臺北市交通事件裁決所
異  議  人
即受處分人  甲○○
上列受處分人因違反道路交通管理處罰條例案件，對於臺北市交
通事件裁決所中華民國97年2月5日所為之處分（原處分案號：北
市裁二字第裁22─A00000000號）聲明異議，本院裁定如下：
    主      文
異議駁回。
    理      由
一、按汽車駕駛人，行車速度，超過規定之最高時速者，處新臺
    幣（下同）1200元以上2400元以下罰鍰，道路交通管理處罰
    條例第40條，定有明文。次按道路交通管理處罰條例第7條
    之2第1項第7款規定，以固定式科學儀器取得違規證據資料
    （如照相機或測速器）者，得逕行舉發。
二、本件異議人即受處分人甲○○之車牌號碼123-CAB重型機車
    ，於民國（以下同）96年12月8日2時29分許，在臺北市市○
    ○道○段214號前處，因其行車速率達每小時62公里而超過該
    路段最高速限每小時40公里，經設置於該路口之雷達感應測
    速照相儀器自動拍攝採證，嗣經臺北市政府警察局中山分局
    交通分隊警員檢視採證照片後，以受處分人有違反道路交通
    管理處罰條例第40條「行車速限40公里，經測時速62公里，
    超速20公里以上40公里以下」之違規行為為由，於96年12月
    25日逕行掣單舉發，原處分機關乃以「汽車駕駛人行車速度
    ，超過規定之最高時速20公里以上40公里以下」之違規事實
    ，並依道路交通管理處罰條例第40條、違反道路交通管理事
    件統一裁罰基準表之規定，裁處受處分人罰鍰新臺幣1400元
    。
三、受處分人聲明異議意旨略以：伊當時駕駛車牌號碼123-CAB
    號重型機車行經臺北市市○○道○段214號時，並無超速之情
    事，可能因他車之超速，致使測速器反應，從而遭受池魚之
    殃，照片中也顯示同時有兩輛車照入照片中，為此聲明異議
    等語。
四、經查：
（一）本件受處分人對於其於前揭時間，駕駛上開車輛行經臺北
      市市○○道○段214號路段，該路段規定之最高時速為40公
      里等事實，並不爭執，並有舉發採證照片一張在卷可稽。
（二）受處分人雖辯稱，其駕駛之上開重型機車可能因他車超速
      而受池魚之殃云云，惟據卷附臺北市政府警察局大安分局
      中華民國97年1月24日北市警安分交字第09730121200號書
      函所稱：本案係依採證照片逕行舉發案件，經雷達波涵蓋
      範圍比對圖比對，123-CAB號車確實超速行駛，且經證人
      即本件舉發警員高水龍到庭證述明確，前開雷達波比對圖
      並經本院當庭勘驗，與本件舉發照片比對，受處分人確實
      在被偵測的區域內，並有雷達測速儀檢定合格證書在卷可
      稽，故採證照片中縱有多部車輛同時行進中，仍應可排除
      誤認車輛違規之疑慮，是受處分人所辯，尚難採取。
五、綜上所述，本件受處分人甲○○確有在前揭時地駕駛上開重
    型機車，行車速度超過規定最高時速20公里以上40公里以下
    之違規行為，從而原處分機關依前揭道路交通管理處罰條例
    第40條、違反道路交通管理事件統一裁罰基準表之規定，裁
    處異議人罰鍰1400元，核無違誤，本件受處分人之異議為無
    理由，自應裁定將其異議駁回。
據上論斷，應依道路交通案件處理辦法第19條，裁定如主文。
中    華    民    國    97    年    9     月    30    日
                      交通法庭法  官  沈君玲
以上正本證明與原本無異
如不服本裁定應於送達後5日內向本院提出抗告狀
                              書記官  劉麗英
中    華    民    國    97    年    10    月    1     日


司法院資訊處製作；財團法人民間司法改革基金會備份。
